【裁判字號】    89,簡上,115
【裁判日期】    900718
【裁判案由】    電信法
【裁判全文】
臺灣嘉義地方法院刑事判決                        八十九年度簡上字第一一五號
    上  訴  人  甲○○
右列上訴人因違反電信法案件，不服本院嘉義簡易庭八十九年度簡字第六五四號中華
民國八十九年十一月十六日第一審判決（聲請簡易判決處刑案號：臺灣嘉義地方法院
檢察署八十九年度偵字第四二七四號），提起上訴，本院管轄之第二審合議庭判決如
左：
    主  文
上訴駁回。
    事  實
一、甲○○未經交通部許可，自民國八十八年十一月間起，在嘉義縣大林鎮三村里二
    十八之五號，擅自設置ＦＭ１０４. ７兆赫廣播電台使用，致干擾警察廣播電台
    ＦＭ１０４. ９兆赫之合法通信。嗣經電信總局南區電信監理站會同電信警察於
    八十九年一月七日下午三時許在上址查獲，並當場扣得訊號接收器、播音整合器
    、擴音器、ＣＤ放音機、接收器、頻率器各一台、錄放音機三台、麥克風一支及
    發射天線一組。
二、案經嘉義縣警察局報請臺灣嘉義地方法院檢察署檢察官偵查後聲請以簡易判決處
    刑。
    理  由
一、訊據上訴人即被告甲○○固坦承上開扣案物為其所有，惟辯稱：該些扣案物當時
    均未使用，是並無任何無線電波之發射，又扣案物大多已不能使用；且本件於查
    扣前，亦無任何警告行為，與電信法第五十八條規定之要件不符云云。經查，本
    件查獲時，上開扣案物均可使用，且正在播放音樂乙情，業據證人即當時前往上
    址查獲之警員乙○○於本院調查時證述綦詳（見本院九十年五月二日訊問筆錄）
    ，並有交通部電信總局南區電信監理站非法電台及電波干擾處理報告表、搜索扣
    押證明筆錄、扣案如事實欄所載之證物及照片三幀可資佐證；再參以被告所設置
    之電台其現場ＣＡＬＬ  ＩＮ電話為：「00－0000000、00－000
    0000」，與被告設置電台之住址即嘉義縣大林鎮三村里二十八之五號之電話
    號碼相同乙節，亦有交通部電信總局南區電信監理站非法電台及電波干擾處理報
    告表後附之用戶資料查詢表附卷可稽，益證被告上開所辯，不足採信。末查，電
    信法業於八十八年十一月三日修正公布，依修正後之電信法第五十八條第一項規
    定：「未經許可擅自設置或使用電台發送九千赫至三百秭赫之射頻信息，致干擾
    無線電波之合法使用者，處二年以下有期徒刑、拘役或科或併科新台幣六十萬元
    以下罰金」，顯已刪除發函警告之程序；則本件搜證之日期為八十八年十二月二
    日，取締查獲日期為八十九年一月七日，均已在上開電信法修正公布後，有交通
    部電信總局南區電信監理站八十九年九月二日南站八九字第○○四○一○○號函
    在卷可查（見臺灣嘉義地方法院檢察署八十九年度偵字第四二七四號卷第一二頁
    ），是被告前開所辯，亦屬無據，從而，本件事證明確，被告犯行洵堪認定。
二、核被告甲○○所為係犯電信法第五十八條第一項之罪。原審認被告罪證明確，予
    以適用電信法第五十八條第一項、刑法第十一條前段、第四十一條、第四十二條
    第二項、罰金罰鍰提高標準條例第二條，量處有期徒刑二月，併科罰金新台幣十
    萬元，並分別諭知易科罰金及易服勞役之折算標準。扣案之訊號接收器、播音整
    合器、擴音器、ＣＤ放音機、接收器、頻率器各一台、錄放音機三台、麥克風一
    支及發射天線一組，均依電信法第六十條之規定併予宣告沒收，核其認事用法俱
    無不合，量刑亦稱妥適。上訴人以上揭理由指摘原判決不當，核非可採，其上訴
    為無理由，應予駁回。至原審未引「現行法規所定貨幣單位折算新台幣條例第二
    條」，應係漏載，附此敘明。
三、據上論斷，應依刑事訴訟法第四百五十五條之一第三項、第三百六十八條，判決
    如主文。
本案經檢察官陳連發到庭執行職務。
中      華      民      國    九十      年      七      月      十八    日
                                臺灣嘉義地方法院刑事第一庭
                                審判長  法  官  陳  珍  如
                                        法  官  劉  瓊  雯
                                        法  官  黃  仁  勇
右正本證明與原本無異。
本件不得上訴。
中      華      民      國    九十      年      七      月      十九    日
                                        書記官  呂  權  芳


司法院資訊處製作；財團法人民間司法改革基金會備份。
